【裁判字號】    98,台上,5164
【裁判日期】    980910
【裁判案由】    偽造有價證券
【裁判全文】
最高法院刑事判決            九十八年度台上字第五一六四號
上  訴  人  甲○○
上列上訴人因偽造有價證券案件，不服台灣高等法院台南分院中
華民國九十八年七月二十八日第二審判決（九十八年度上訴字第
五四三號，起訴案號：台灣台南地方法院檢察署九十七年度偵字
第一四一九一號），提起上訴，本院判決如下：
    主  文
上訴駁回。
    理  由
按刑事訴訟法第三百七十七條規定，上訴於第三審法院，非以判
決違背法令為理由，不得為之。是提起第三審上訴，應以原判決
違背法令為理由，係屬法定要件。如果上訴理由書狀並未依據卷
內訴訟資料，具體指摘原判決不適用何種法則或如何適用不當，
或所指摘原判決違法情事，顯與法律規定得為第三審上訴理由之
違法情形，不相適合時，均應認其上訴為違背法律上之程式，予
以駁回。本件原判決認定上訴人甲○○與告發人王林春燕有會款
糾紛，為取信王林春燕而同意出具本票以為擔保，即擅自偽造其
夫李有義、姊夫方丁甲為共同發票人之本票三張（合計面額新台
幣八十六萬元），交付王林春燕收執，因遲未清償債務，經王林
春燕以該三張本票取得執行名義並聲請強制執行，嗣由方丁甲提
起確認本票債權不存在之訴，始經查獲等情，因予維持第一審判
決依想像競合犯之例，從一重論處上訴人偽造有價證券罪刑，駁
回其在第二審之上訴，已詳敘認定事實之依據及憑以認定之理由
。從形式上觀察，原判決並無違背法令之情形。上訴意旨徒謂上
訴人係受王林春燕之指使始偽造系爭本票，原判決未查明王林春
燕之動機，自有可議云云，顯非依據卷內訴訟資料執為指摘，不
符首揭第三審上訴理由之形式要件。再按量刑之輕重，係屬事實
審法院得依職權自由裁量之事項，苟法院於量刑時，已以行為人
之責任為基礎，並斟酌刑法第五十七條各款所列情狀，而未逾越
法定範圍，又未濫用其職權，即不得遽指為違法。又緩刑之宣告
，除應具備一定之條件外，並須有可認為以暫不執行為適當之情
形，始得為之，亦屬法院得依職權自由裁量之事項，不得以原審
未諭知緩刑，指為違背法令。原判決已敘明第一審審酌上訴人之
犯罪情狀，適用刑法第五十九條酌量減輕其刑，並以其尚無前科
，犯後坦承犯行，惟冒用被害人方丁甲、李有義名義簽發系爭本
票三張，使被害人等或無端遭受追訴，或有受追訴之虞，影響彼
等票據信用，並使持票人王林春燕追討無門，且迄未與持票人達
成和解等情，科處有期徒刑一年七月（未宣告緩刑），並無不當
，因予維持。原判決既無逾越法定刑度或濫用自由裁量權限情事
，揆諸上開說明，自不得遽指為違法。上訴意旨對原審刑罰裁量
職權之適法行使，徒憑己見，指摘原判決有理由不備、不符比例
原則及平等原則之違法云云，顯與法律規定得為第三審上訴理由
之違法情形，不相適合。本件上訴違背法律上之程式，應予駁回
。
據上論結，應依刑事訴訟法第三百九十五條前段，判決如主文。
中    華    民    國  九十八  年    九    月    十    日
                      最高法院刑事第十庭
                          審判長法官  花  滿  堂
                                法官  黃  正  興
                                法官  陳  東  誥
                                法官  林  錦  芳
                                法官  洪  昌  宏
      本件正本證明與原本無異
                                      書  記  官
中    華    民    國  九十八  年    九    月   十四   日
                                                    Ｒ


司法院資訊處製作；財團法人民間司法改革基金會備份。
